

# FABIEN STENNELER Développeur web

#### **PROFIL**

9

117 rue Saint Marceau 45100 Orléans

06 75 17 59 24



fabien.stenneler@gmail.com

### **PRESENTATION**

Issu d'une formation en économie, j'ai décidé de me tourner vers la création de sites web. J'ai ainsi pu créer et gérer toute l'activité e-commerce du site Sportposition.com, devenu un des leader français du sport sur internet. Fort de cette expérience, et après avoir actualisé mes connaissances en suivant une formation Openclassrooms, je souhaite mettre aujourd'hui à disposition toute mon expertise et mes compétences transversales pour de nouveaux projets.

## **COMPÉTENCES**

PHP, Symfony, MySQL, Apache
HTML5, CSS3, jQuery, Bootstrap
Gestion de projet, UML
Gestion de site e-commerce
SEO, SEA, webmarketing
Anglais écrit, notions d'allemand



# **EXPÉRIENCES PROFESSIONNELLES**

#### **SPORTPOSITION.COM** | DEVELOPPEUR WEB | 2006-2019

- Développement et maintenance du front et du back-office
- Création d'API, intégration de webservices
- Développement des applications métier, outils logistiques et solutions d'expédition
- Gestion de l'activité e-commerce : partenariats, marketing, transport, juridique

#### HOPITAUX DE CHARTRES | ACHETEUR | 2003-2004

- Gestion des besoins en fournitures médicales
- · Gestion de budget

#### **ALCATEL LUCENT | TECHNICIEN INFORMATIQUE | 1999-2001**

- Mise en place et maintenance d'un parc informatique
- Formation des utilisateurs



# **FORMATION**

#### OPENCLASSROOMS | DÉVELOPPEUR PHP/SYMFONY | 2019

- Diplôme RNCP Niveau 6 (Bac +3/4), en cours
- PHP 7, Symfony, POO, UML
- WordPress, Bootstrap, HTML5, CSS3
- Gestion de projets, rédaction de cahiers des charges

#### **DÉVELOPPEUR WEB** | EN AUTODIDACTE | 2004-2006

- HTML, CSS, Javascript
- PHP, MySQL, Apache

#### UNIVERSITÉ D'ORLÉANS | MAÎTRISE D'ÉCONOMIE | 2003

- Maîtrise d'économie, mention économie internationale
- Macroéconomie, microéconomie, politiques monétaires, droit
- Mathématiques, statistiques, finance, comptabilité, Gestion



# **LOISIRS**

- Sports: tennis, course à pieds, VTT
- Bassiste dans Naked Cool